臺灣板橋地方法院刑事判決　　　　　　　93年度易字第1173號
公　訴　人　臺灣板橋地方法院檢察署檢察官
被　　　告　甲○○
　　　　　　　　　　　二樓
上列被告因竊盜案件，經檢察官提起公訴（93年度偵字第15397
號），本院判決如下：
    主  文
甲○○共同攜帶兇器竊盜，處有期徒刑壹年陸月。
扣案剪刀貳支、螺絲起子參支、梅花扳手參支、十字套筒壹支、
手套貳雙及手電筒壹支均沒收。
    事  實
一、甲○○與戊○○（另由臺灣士林地方法院審理中）基於共同
    意圖為自己不法所有之犯意聯絡，於民國93年9 月18日傍晚
    至同年9 月19日上午8 時之間某時，由甲○○攜帶其所有客
    觀上足以危害人之生命、身體安全，足以作為兇器使用之剪
    刀2 支、螺絲起子3 支、梅花扳手3 支、十字套筒1 支及手
    電筒1 支等物，二人分帶手套，在臺北縣永和市○○路15 1
    巷旁停車場內，毀損丙○○停放於該處之自小客車（車號Ｘ
    2-3663號）右側車窗、車門，進入車內毀損汽車排檔鎖、右
    前座置物櫃後，以剪刀剪斷行車電腦ＩＣ板（5 Ｐ）連接電
    線，竊取右前座下之行車電腦ＩＣ板；復打開駕駛座旁之置
    物櫃，竊取國道高速公路回數票六張（編號：00000000至00
    000000），得手後逃逸。嗣為警於93年9 月19日16時50 分
    許，在臺北縣永和市○○○路○ 段天琴停車場旁當場查獲，
    並扣得甲○○所有供上開犯行所用之剪刀2 支、螺絲起子3
    支、手電筒1 支、梅花扳手3 支及十字套筒1 支、手套1 雙
    、及戊○○所有供竊盜所用之手套1 雙，及豐田牌汽車之行
    車電腦ＩＣ板3 組及國道回數票3 本共31張（其中5 Ｐ行車
    電腦ＩＣ板1 組及高速公路回數票6 張已發還丙○○）。
二、案經臺北縣警察局永和分局報請臺灣板橋地方法院檢察署檢
    察官偵查起訴。
    理　由
一、訊據被告甲○○矢口否認涉有右揭竊盜犯行，辯稱：回數票
    是伊朋友乙○○因欠伊金錢，而在被抓到前8 、9 個月時拿
    給伊抵債，乙○○約在91年間向伊借了5000多元，中間有還
    過錢，他是斷斷續續向伊借錢，伊爸爸有開車，打算給爸爸
    使用。而當日戊○○是跟伊一起去修理機車，行車電腦ＩＣ
    板是在環河路河堤上的草叢裡面撿到，是裝在一個黑色袋子
    ，裡面裝有三個ＩＣ板云云（詳參偵查卷第9 頁、第44 頁
    、本院93年12月15日準備程序筆錄、94年1 月18日審判筆錄
    ）。惟查：
  (一)、被告為警查獲時所持有之行車電腦，其中一個為被害人丙○○失竊一情，業據被害人丙○○於警詢及偵查時指訴綦
      詳（見偵查卷第21、22、75、76頁），且有照片6 幀、贓
      物認領保管單1 紙、國都汽車股份有限公司永和營業所服
      務廠組長范成師出具之比對說明書1 紙（依刑事訴訟法第
      159 條之5 之規定，具有證據能力）附卷可稽。此外扣案
      之白手套2 雙、剪刀2 支、螺絲起子3 支、手電筒1 支、
      梅花扳手3 支、十字套筒1 支，堪為竊盜行車電腦之工具
      ，是被告應有前開竊盜被害人財物之犯行。
  (二)、又證人乙○○固於本院審理時證稱：「我82年退伍，退伍
      後我有向被告借錢，我借了1 、2 萬元，是1 次借，借錢
      的時間是在退伍後一段時間，應該是退伍後的1 、2 年借
      的錢，我有錢就還他，有時候幾百元，因為我認為我欠他
      的錢很久了，不好意思，我都是現金還給他，沒有用抵債
      的方式償還，半年前他看到我車上有用剩下的回數票，他
      跟我要，回數票有幾張我忘記了，我給他半年以上了，是
      在我AI2990的轎車上給他的，我是因為我回南部買整本剩
      下的放在車上給他的，回數票是被告向我要的，他說他有
      用。」等語（見本院94年1 月18日審理筆錄），而被告則
      陳稱：「證人乙○○於91年間向我借5 、6 千元，分數次
      借錢，回數票是證人乙○○欠我錢，是他主動拿給抵債，
      回數票是一次交付，全部的回數票都是他一次給我，他在
      馬路上給我，兩人一起騎著機車時給我的，各騎各的。」
      等語，是證人乙○○就其向被告借貸之時間、地點、金額
      、次數、究係誰主動要求以回數票抵債等重要情節，與被
      告所供有不一致之情形，證人乙○○之證詞已有可疑；而
      經本院勘驗扣案的回數票有31張，被害人所領回之6 張（
      編號00000000至00000000回數票），與其餘被告所持有連
      號之25張回數票（編號00000000至00000000回數票），號
      碼並不連續，顯非一次購買使用後所剩餘之回數票，是證
      人乙○○於本院審理時證言：回數票是伊買整本剩下的，
      放在車上給被告云云，及被告辯稱：扣案回數票是證人乙○○在被抓前8 、9 個月前一次給的云云，應非實在。況
      且就本件查獲經過乙節，證人警員丁○○亦到庭證稱：「
      當時我問被告電腦如何來，他說是撿到的，後來我們就帶
      到派出所調查，後來我們就查詢有何人掉了行車電腦，發
      現有2 台車來修車，我們就拿這個行車電腦讓修車廠的人
      去比對，比對出來，有1 台是被害人失竊的，我們就請車
      廠聯絡被害人出來，被害人就指認行車電腦原廠說這台行
      車電腦與他們車子的相符，被害人說他有失竊6 張回數票
      ，我請她指認扣案的回數票4 本，結果他指認其中1 本，
      那本正好回數票有6 張」等語，並有前述國都汽車股份有
      限公司永和營業所服務廠組長范成師出具之比對說明書1
      件可憑。綜上所述，足見被告所辯：回數票是朋友乙○○
      給伊供為抵債云云，顯係事後杜撰之詞，不足採信。
  (三)、至於共犯戊○○雖於本院審理時附和被告之供述，證稱：
      「車子旁邊後面的車殼分開了，可以發動，但是不好看，
      被告將車子停在案發現場，那天中午一點多的時候被告打
      電話給我，他說他車子停在福和橋那邊，叫我陪他去修車
      ，他坐計程車來我家找我，我家在木柵，我們再一起坐計
      程車去現場，當時被告機車停在馬路的右側，堤防下面，
      我們是面向永福橋不是面對大樓，機車靠近河堤，機車是
      停在轎車的位置上（當庭描繪現場位置圖），我們修機車
      ，我正要上廁所，被告撿到1 包東西，並告訴我說撿到1
      包東西，我沒有注意看，被告有沒有當場打開包包，我沒
      有看到，我們修車用了一字起子、十字起子、套筒、扳手
      ，沒有用到剪刀，被警查獲時被告手上帶著手套，我當時
      在上廁所，手套脫掉擺在身上。我們沒有修好車子」等語
      （見本院94年1 月18日審理筆錄），反觀被告則陳稱：「
      （當庭繪出現場位置圖）因為我機車後面左後側的殼子壞
      掉了，機車當時不能發動，踩不動，塑膠板也有壞掉。大
      約早上十一點多，我打電話給戊○○，我人在家裡。我機
      車在前一天晚上壞掉，我坐計程車回家，隔天我坐計程車
      去戊○○家後，就一起到永和牽車。我發現黑色袋子去撿
      時，戊○○在旁邊幫我看機車，警察來的時候我剛好要去
      上廁所。我有將袋子打開，戊○○有看到我打開，也有看
      到裡面是什麼東西，我們發現是行車電腦。我就放在我機
      車行李箱，因為我想我不知道這是什麼東西，我想要占為
      己有。我車子有修好。當時修車用了扳手、剪刀，警察來
      的時候我的手套在褲子內，戊○○手套還在手上。」等語
      ，綜觀二人之說詞及比對二人所繪出之現場位置圖，渠等
      就當時現場機車與二人之位置、被告之機車有無損壞、能
      否發動，當天修理機車所用到之工具為何、被警察查獲時
      究係何人在上廁所、當時誰手上戴有手套、被告撿到黑色
      袋子後證人戊○○有無看包包內之東西，當天修車後車子
      有無修復等情，說法顯有不一致之情形，證人戊○○之證
      詞已有可疑；且倘若被告之機車只是車子後方之車殼分開
      ，車子尚可以發動，一般人自然之反應，應會將車子先騎
      回家，再行修理，而證人戊○○所陳被告騎機車騎到半路
      ，車子尚能發動，只是車殼分開，卻逕自將機車放在半路
      ，隔天才坐計程車去伊木柵家，找伊再一起坐計程車去永
      和修理機車，顯然不符常情而與經驗法則有悖，證人戊○○所陳不實，實不足為有利被告之認定。是被告所辯：當
      天係與證人戊○○一起去修理機車云云，自難採信。
  (四)、第查，證人即警員丁○○到庭結證稱：「當時我與同仁在
      執行巡邏勤務，經過環河東路四段，當時被告是蹲著，戊○○是站著，看到我們巡邏經過時，戊○○把手套丟在地
      上，我們向前盤查他否認是他的，我們查詢之後，他說他
      們是坐計程車來的，他們隔著1 台車的距離，有1 台機車
      發動著，當時我是盤查被告，被告否認是他的機車，我向
      基地台查詢發現車主是被告本人的，機車腳踏板上面有扣
      案的工具，我們請被告將置物箱打開，置物箱裡面有一個
      包包，就是扣案的行車電腦。」等語，倘若被告與證人戊○○係在修理機車，於見到警察時，證人戊○○何需緊張
      地將手套丟在地上？被告又為何要否認機車是其所有？參
      以警員丁○○復證稱：「本件所查扣之一字及Ｔ字起子，
      與我承辦的10幾件機車竊盜案子相同，尖端的部分都會被
      磨成尖尖的，這種工具都是用來開鎖，以Ｔ字起子，都是
      插入鑰匙孔轉開，壹字起子的用法差不多，大部分是用Ｔ
      字起子，他們需要把尖端磨尖尖的用。」等語，足見被告
      所有之上開扣案工具，應係用來行竊所用。
  (五)、綜上所述，被告前開所辯無非事後卸責之詞，委無足採。
      本案事證明確，被告犯行堪以認定。
二、按刑法第321 條第1 項第3 款之攜帶兇器竊盜罪，係以行為
    人攜帶兇器竊盜為其加重條件，此所謂兇器，其種類並無限
    制，凡客觀上足對人之生命、身體、安全構成威脅，具有危
    險性之兇器均屬之，且祇須行竊時攜帶此種具有危險性之兇
    器為已足，並不以攜帶之初有行兇之意圖為必要，最高法院
    79年度臺上字第5253號判例可資參照，查扣案之剪刀2 支、
    螺絲起子3 支、梅花扳手3 支及十字套筒1 支等工具，均係
    被告為本件竊盜犯行時所攜帶之物，而該等工具均係金屬材
    質，如以之攻擊人體，足以造成相當之傷害，是可認該物客
    觀上可對人之生命、身體、安全構成威脅，具有危險性，應
    屬刑法第321 條第1 項第3 款所定之兇器。核被告甲○○所
    為，係犯刑法第321 條第1 項第3 款之攜帶兇器竊盜罪及同
    法第354 條之毀損罪。被告與戊○○間，有犯意之聯絡與行
    為之分擔，為共同正犯。爰審酌被告前無犯罪前科紀錄，有
    臺灣高等法院被告全國前案紀錄表一份在卷可參，素行尚稱
    良好，暨犯罪之動機、目的、手段、所生損害，犯罪後猶飾
    詞否認犯行之態度等一切情狀，因認檢察官具體求刑2 年6
    月猶嫌過重，量處如主文所示之刑，以示懲儆，用勵自新。
    扣案之剪刀2 支、螺絲起子3 支、手電筒1 支、梅花扳手3
    支及十字套筒1 支、手套2 雙等物，分係被告及共犯戊○○
    所有，於犯本件竊盜罪時所使用之工具，應依刑法第38條第
    1 項第2 款之規定併為沒收之諭知。
據上論斷，應依刑事訴訟法第299 條第1 項前段，刑法第28條、
第321 條第1 項第3 款、第354 條、第55條、第38條第1 項第2
款，罰金罰鍰提高標準條例第1 條前段，判決如主文。
本案經檢察官孫治平到庭執行職務。
中　　華　　民　　國　　94　　年　　2 　　月　　18　　日
                  刑事第十五庭  審判長法　官  高玉舜
                                      法　官  陳靜茹
                                      法　官  吳幸娥
以上正本證明與原本無異
如不服本判決應於送達後10日內向本院提出上訴狀
                                      書記官　洪惠玲
中　　華　　民　　國　　94　　年　　2 　　月　　18　　日
附錄本案論罪科刑法條全文：
中華民國刑法第321條
犯竊盜罪而有左列情形之一者，處六月以上、五年以下有期徒刑
：
一、於夜間侵入住宅或有人居住之建築物、船艦或隱匿其內而犯
    之者。
二、毀越門扇、牆垣或其他安全設備而犯之者。
三、攜帶兇器而犯之者。
四、結夥三人以上而犯之者。
五、乘火災、水災或其他災害之際而犯之者。
六、在車站或埠頭而犯之者。
前項之未遂犯罰之。
中華民國刑法第354條
毀棄、損壞前二條以外之他人之物或致令不堪用，足以生損害於
公眾或他人者，處二年以下有期徒刑、拘役或五百元以下罰金。
